【裁判字號】    99,易,287
【裁判日期】    990722
【裁判案由】    毒品危害防制條例
【裁判全文】
臺灣基隆地方法院宣示判決筆錄           99年度易字第287號
公  訴  人  臺灣基隆地方法院檢察署檢察官
被      告  丙○○
上列被告因毒品危害防制條例案件，於中華民國99年 7月22日中
午10時55分許，在本院第三法庭宣示判決，出席人員如下：
    法      官  陳伯厚
    檢  察  官  甲○○
    書  記  官  王惠萍
    通      譯  黃宗馥
法官起立朗讀判決主文、犯罪事實要旨、處罰條文、附記事項，
及告以上訴限制、期間並提出上訴狀之法院，且諭知記載其內容
：
一、主  文：
    丙○○施用第二級毒品，處有期徒刑參月，如易科罰金以新
    台幣壹仟元折算壹日，扣案的玻璃球吸食器壹支沒收。又施
    用第二級毒品，處有期徒刑參月，如易科罰金以新台幣壹仟
    元折算壹日。應執行有期徒刑肆月，如易科罰金以新台幣壹
    仟折算壹日，扣案的玻璃球吸食器壹支沒收。
二、犯罪事實要旨：
    如起訴書所載。
三、處罰條文：
    毒品危害防制條例第10條第2 項、刑法第11條、第41 條第1
    項、第51條第5 款、第38條第1 項第2 款、第3 項。
四、附記事項：無。
五、協商判決除有刑事訴訟法第454條之4第1項第1款於本訊問程
    序終結前，被告撤銷協商合意或檢察官撤回協商聲請者；第
    2款被告協商之意思非出於自由意志者；第4款被告所犯之罪
    非第455條之2第1項所定得以協商判決者；第6款被告有其他
    較重之裁判上一罪之犯罪事實者；第七款法院認應諭知免刑
    或免訴、不受理者情形之一，及違反同條第2項「法院應於
    協商合意範圍內為判決；法院為協商判決所科之刑，以宣告
    緩刑或2年以下有期徒刑、拘役或罰金為限」之規定者外，
    不得上訴。
六、如不服本件判決，得自收受判決送達之日起10日內，向本院
    提出上訴書狀，上訴於第二審法院。
中    華    民    國    99    年    7     月    22    日
                  基隆地方法院刑事第三庭
                      書  記  官  王惠萍
                      法      官  陳伯厚
以上正本證明與原本無異。
本判決除有刑事訴訟法第455條之4第1項第1款、第2款、第4款、
第6款、第7款所定情形之一，或違反同條第2項規定者外，不得
上訴。
如有前揭除外情形，對於本件判決如有不服，應於收受本判決後
10日內向本院提出上訴書狀，其未敘述上訴理由者，並得於提起
上訴後10日內向本院補提理由書狀（均須按他造當事人之人數附
繕本）「切勿逕送上級法院」。
中    華    民    國    99    年    7     月    22    日
                            書 記 官  王惠萍
附件：
臺灣基隆地方法院檢察署檢察官起訴書
                                     99年度毒偵字第779號
                                     99年度毒偵字第857號
    被      告  丙○○  男  39歲（民國○○年○月○日生）
                        住基隆市○○區○○街70號之1
                        居基隆市○○區○○路109號
                        國民身分證統一編號：Ｚ000000000號
上列被告因違反毒品危害防制條例案件，業經偵查終結，認應提
起公訴，茲敘述犯罪事實及證據並所犯法條如下：
        犯罪事實
一、丙○○前因施用毒品案件，經裁定送觀察、勒戒後，認無繼
    續施用毒品之傾向，於民國96年1月3日執行完畢釋放，並由
    本署檢察官以95年度毒偵字第1382號為不起訴處分確定。詎
    其猶不知悔改，分別基於施用第二級毒品甲基安非他命之犯
    意，為下列行為：
（一）於99年4月9日晚上9時許，在基隆市○○路109號之住處，
      以將甲基安非他命置入玻璃球吸食器內燒烤吸取煙霧之方
      式，施用甲基安非他命1次。嗣於99年4月10日凌晨2時許
      ，在基隆市○○街141巷53之9號，為警查獲，並扣得玻璃
      球吸食器1支，經採尿送驗後，結果呈甲基安非他命陽性
      反應，而悉上情。
（二）於99年4月19日18時40分許為警採尿回溯96小時內某時，
      在不詳地點，以不詳方式，施用甲基安非他命1次。嗣於
      99年4月19日16時20分許，在基隆市○○路125號，為警查
      獲，經採尿送驗，結果呈甲基安非他命陽性反應，而悉上
      情。
二、案經基隆市警察局第二分局報告偵辦。
        證據並所犯法條
一、證據名稱及待證事實：
┌──┬────────────┬───────────┐
│編號│證據名稱                │待證事實              │
├──┼────────────┼───────────┤
│一  │被告丙○○之自白        │於99年4月10日凌晨2時許│
│    │                        │在住處施用甲基安非他命│
│    │                        │之事實                │
├──┼────────────┼───────────┤
│二  │基隆市警察局第二分局偵辦│被告施用甲基安非他命之│
│    │毒品案件尿液檢體對照表、│事實                  │
│    │臺灣尖端先進生技醫藥股份│                      │
│    │有限公司出具之濫用藥物檢│                      │
│    │驗報告（檢體編號：99-2-1│                      │
│    │5）                     │                      │
├──┼────────────┼───────────┤
│三  │基隆市警察局第二分局偵辦│被告施用甲基安非他命之│
│    │毒品案件尿液檢體對照表、│事實                  │
│    │臺灣尖端先進生技醫藥股份│                      │
│    │有限公司出具之濫用藥物檢│                      │
│    │驗報告（檢體編號：99-2-1│                      │
│    │6）                     │                      │
├──┼────────────┼───────────┤
│四  │扣案之玻璃球吸食器1支   │被告施用甲基安非他命之│
│    │                        │事實                  │
├──┼────────────┼───────────┤
│五  │刑案資料查註紀錄表、全國│被告於觀察、勒戒執行完│
│    │施用毒品案件紀錄表、矯正│畢釋放後5年內再施用毒 │
│    │簡表                    │品之事實              │
└──┴────────────┴───────────┘
二、核被告所為，均係犯毒品危害防制條例第10條第2項之施用
    第二級毒品罪嫌。被告2次施用第二級毒品，犯意各別，行
    為有異，請分論併罰。扣案之玻璃球吸食器1支，係被告所
    有供施用毒品之用，業據被告供承在卷，請依刑法第38條第
    1項第2款、第3項之規定宣告沒收。
三、依毒品危害防制條例第23條第2項、刑事訴訟法第251條第1
    項提起公訴。
    此  致
臺灣基隆地方法院
中    華    民    國    99    年    6    月    21     日
                              檢  察  官  乙○○
本件正本證明與原本無異
中    華    民    國    99    年    6     月    29    日
                              書  記  官  鍾向昱
附錄所犯法條：
毒品危害防制條例第10條
施用第一級毒品者，處 6 月以上 5 年以下有期徒刑。
施用第二級毒品者，處 3 年以下有期徒刑。

司法院資訊處製作；財團法人民間司法改革基金會備份。
